臺灣板橋地方法院刑事判決　　　　　　 100年度訴字第2479號
公　訴　人　臺灣板橋地方法院檢察署檢察官
被　　　告　樊慶國
上列被告因搶奪等案件，經檢察官提起公訴（100 年度偵字第19
7 96號），經本院合議庭裁定由受命法官獨任進行簡式審判程序
，判決如下：
    主  文
樊慶國共同意圖為自己不法之所有，而搶奪他人之動產，累犯，
處有期徒刑捌月。又收受贓物，累犯，處有期徒刑月。應執行
有期徒刑玖月。
    事  實
一、樊慶國前於民國98年間因恐嚇取財等案件，經本院於98年12
    月31日以98年度易字第3371號刑事判決（起訴書誤載為99年
    度易字第3371號判決，應予更正）判處有期徒刑7 月、7 月
    ，應執行有期徒刑1 年，於99年1 月29日確定，於99年11月
    28日縮刑期滿執行完畢。詎仍不知悛悔，分別為下列行為：
（一）樊慶國與杜文凱（經臺灣板橋地方法院檢察署檢察官通緝
      中）共同意圖為自己不法之所有，於100 年7 月18日下午
      6 時50分許，由樊慶國騎乘向姓名年籍不詳綽號「小文」
      之人所借之車牌號碼不詳之重型機車搭載杜文凱，行經新
      北市五股區○○○路41號前，見鍾宜芬獨自1 人行走，遂
      乘鍾宜芬不及防備之際，由杜文凱自後方徒手拉扯鍾宜芬
      所有置於身體左側之藍色牛仔布包1 只【內有鵝黃色皮夾
      1 只、現金新臺幣（下同）500 元、身分證1 張、健保卡
      1 張、識別證1 張、金融卡2 張、信用卡2 張、MP3 1 個
      、隨身碟1 個、眼鏡1 副等物】，得手後樊慶國旋即加速
      騎乘前揭重型機車逃離現場，並由2 人共同將所得手之現
      金花用殆盡，除上揭身分證1 張、健保卡1 張、金融卡2
      張、信用卡2 張外（未扣案），其餘物品連同上開布包另
      棄置於新北市○○區○○路1 段83巷1 號旁之樓梯間。
（二）樊慶國明知杜文凱所持用之車牌號碼F5D-757 號重型機車
      為來路不明顯可疑為贓物（該重型機車為李泊榕所有，於
      100 年7 月2 凌晨1 時36分許，在桃園縣中壢市○○街15
      號前，遭杜文凱所竊取），竟基於收受贓物之不確定故意
      ，於100 年7 月19日下午4 時許，在新北市○○區○○街
      79號前，自杜文凱處收受上開重型機車1 臺。嗣因李泊榕
      及鍾宜芬分別報警處理，經警於100 年7 月19日下午5 時
      許，在新北市○○區○○路1 段與六合街口，當場查獲樊
      慶國持鑰匙欲發動上開車牌號碼F5D-757 號重型機車，並
      調閱上揭新北市五股區○○○路41號案發現場附近之監視
      錄影畫面，而循線查悉上情。
二、案經鍾宜芬訴由新北市政府警察局蘆洲分局移送臺灣板橋地
    方法院檢察署檢察官偵查起訴。
    理  由
一、本件被告樊慶國所犯均係死刑、無期徒刑、最輕本刑為三年
    以上有期徒刑以外之罪，其於準備程序中就被訴事實為有罪
    之陳述，經本院告知簡式審判程序之旨，並聽取公訴人、被
    告之意見後，經本院合議庭依刑事訴訟法第273 條之1 第1
    項規定裁定由受命法官獨任進行簡式審判程序，合先敘明。
二、認定事實所憑之證據及理由：
    上揭搶奪、收受贓物之事實，業據被告樊慶國於本院準備程
    序及簡式審判程序中均坦承不諱（見本院卷第23頁、第24頁
    背面、第26頁），核與其於警詢時及偵查中之自白內容前後
    相符【見100 年度偵字第19796 號偵查卷（下稱偵字卷）第
    9 至20頁、第210 至212 頁】，並與告訴人鍾宜芬於警詢時
    及偵查中就搶奪過程、被害人李泊榕於警詢時就上開重型機
    車失竊經過之證述情節互核一致（見偵字卷23至27頁、第20
    7 至208 頁、第21至22頁）。復有現場監視器位置圖、監視
    器畫面翻拍照片6 張、現場照片3 張、被告住處及案發時所
    著衣物照片3 張（見偵字卷第65頁、第68至70頁、第73頁、
    第66至67頁、第71至72頁）、新北市政府警察局蘆洲分局搜
    索扣押筆錄、自願受搜索同意書、扣押物品目錄表（記載扣
    案上衣1 件）、告訴人鍾宜芬具領之贓物認領保管單（記載
    信用卡1 張）各1 紙（偵字卷第48至54頁）；新北市政府警
    察局蘆洲分局搜索扣押筆錄、自願受搜索同意書、扣押物品
    目錄表（記載扣案車號F5D-797 號重型機車1 臺及機車鑰匙
    1 支）、李泊榕具領之贓物認領保管單（記載機車1 臺及機
    車鑰匙1 支）、桃園縣政府警察局車輛協尋輸入單、失車案
    件基本資料詳細畫面報表等各1 紙及照片4 張在卷可按（偵
    字卷第41至47頁、第59至63頁），足認被告上揭任意性自白
    應與事實相符，而值採信。綜上所述，本案事證明確，被告
    犯行堪以認定，應予依法論科。
三、論罪科刑：
（一）核被告樊慶國事實欄一（一）所為，係犯刑法第325 條第
      1 項之搶奪罪；其事實欄一（二）所為，核係犯同法第34
      9 條第1 項之收受贓物罪。
（二）被告與杜文凱就上開搶奪罪間，有犯意聯絡及行為分擔，
      應論以共同正犯。
（三）被告所犯上揭2 罪間，犯意各別，行為互殊，應予分論併
      罰。
（四）被告有如事實欄一所載之前案刑事犯罪執行紀錄，有臺灣
      高等法院被告前案紀錄表1 份附卷可稽，其於上開有期徒
      刑執行完畢後5 年內，故意再犯本件有期徒刑以上之2 罪
      ，均應依刑法第47條第1 項之規定，論以累犯，並各加重
      其刑。
（五）爰審酌被告年值青壯，竟不思循正當途徑賺取錢財，騎車
      伺機對落單路人行搶，並收受被害人失竊之物，除造成告
      訴人、被害人之財物損失外，更危害他人生命、身體之安
      全，影響社會治安程度非輕，兼衡其犯罪動機、目的、手
      段、搶奪及收受贓物所獲財物之價值、犯罪後坦承犯行，
      態度尚屬良好等一切情狀，分別量處如主文所示之刑，並
      定其應執行之刑，以資懲儆。
（六）至於扣案之上衣1 件，被告雖供稱係其為本件搶奪犯行時
      所穿著之衣物等語（見偵字卷第17頁、本院卷第24頁背面
      ），然此尚不足認被告前揭穿著，係基於遮掩面目、身形
      等外部識別特徵俾以掩飾真實身分之目的，尚難僅以被告
      為本件搶奪犯行時穿著上開衣物，遽認上開扣案物品為供
      被告犯罪所用之物，而認有宣告沒收之必要，又上開物品
      經核亦非違禁物或義務沒收之物，爰不另為沒收之諭知，
      附此敘明。
據上論斷，應依刑事訴訟法第273 條之1 第1 項、第299 條第1
項前段，刑法第28條、第325 條第1 項、第349 條第1 項、第47
條第1 項、第51條第5 款，刑法施行法第1 條之1 第1 項、第2
項前段，判決如主文。
本案經檢察官洪松標到庭執行職務。
中    華    民    國    100   年    12    月    26    日
                  刑事第十五庭  法  官  方鴻愷
以上正本證明與原本無異。
如不服本判決，應於判決送達後10日內敘明上訴理由，向本院提
出上訴狀（應附繕本），上訴於臺灣高等法院。其未敘述上訴理
由者，應於上訴期間屆滿後20日內向本院補提理由書「切勿逕送
上級法院」。
                                書記官  江怡萱
中    華    民    國   100    年    12    月    27    日
附錄本案論罪科刑法條：
中華民國刑法第325條
意圖為自己或第三人不法之所有，而搶奪他人之動產者，處6 月
以上5 年以下有期徒刑。
因而致人於死者，處無期徒刑或7 年以上有期徒刑，致重傷者，
處3 年以上10年以下有期徒刑。
第1 項之未遂犯罰之。
中華民國刑法第349條
收受贓物者，處3 年以下有期徒刑、拘役或5 百元以下罰金。
搬運、寄藏、故買贓物或為牙保者，處5 年以下有期徒刑、拘役
或科或併科1 千元以下罰金。
因贓物變得之財物，以贓物論。